臺灣雲林地方法院民事裁定
111年度六簡聲字第9號
聲  請  人  幸坤騰  
相  對  人  元大國際資產管理股份有限公司

法定代理人  宋耀明  
上列當事人間請求停止強制執行程序事件，本院裁定如下：
      主    文
聲請人供擔保新臺幣17,029元或等值之金融行庫發行可轉讓定期
存單或法律扶助基金會出具之保證書為供擔保後，本院111 年度
司執字第7507 號清償債務之強制執行程序，於本院111 年度六
簡字第123號債務人異議之訴事件判決確定、和解或撤回起訴前
應暫予停止。
      理    由
一、按有回復原狀之聲請，或提起再審或異議之訴，或對於和解
    為繼續審判之請求，或提起宣告調解無效之訴、撤銷調解之
    訴，或對於許可強制執行之裁定提起抗告時，法院因必要情
    形，或依聲請定相當並確實擔保，得為停止強制執行之裁定
    ，強制執行法第18條第2 項定有明文。又法院依強制執行法
    第18條第2 項定擔保金額而准許停止強制執行之裁定者，該
    項擔保係備供債權人因停止執行所受損害之賠償，其數額應
    依標的物停止執行後，債權人未能即時受償或利用該標的物
    所受之損害額，或其因另供擔保強制執行所受之損害額定之
    ，非以標的物之價值或其債權額為依據（最高法院91年度台
    抗字第429號裁定意旨參照）。
二、聲請意旨略以：相對人與聲請人間因本院1111 年度司執字
    第7507 號強制執行事件（下稱系爭執行事件），由本院受
    理執行中，就系爭執行事件業經提起執行異議之訴，若不停
    止執行，聲請人將受難以回復之損害，為此，依強制執行法
    第18條第2 項規定，聲請定相當並確實之擔保，於該異議之
    訴判決確定前停止強制執行等語。
三、經查，系爭執行事件為相對人持本院87年度執字第5084號權
    憑證為執行名義聲請就債務人即聲請人之財產為強制執行，
    前經本院執行處已訂於111年4月20日至現場執行，有本院民
    國111年3月3日雲院宜111司執己7507字第1114007315號函可
    稽，故強制執行程序目前尚未終結，而聲請人已向本院提起
    債務人異議之訴，現由本院以111年度六簡字第123 號受理
    等情，業經本院調取系爭執行事件及債務人異議之訴事件等
    件卷宗核閱屬實，是聲請人所為本件停止執行之聲請，於法
    尚無不合。又相對人請求標的為新臺幣（下同）120,207元
    暨其利息。故本院認為應以此金額作為債權人未能利用該標
    的物所受之損害額為據，從而如停止執行，相對人未能即時
    受償，預計所受之損害額，應為依該數額法定遲延利息百分
    之5 計算。參以本件訴訟之訴訟標的金額未逾民事訴訟法第
    466 條所定數額，屬不得上訴第三審之事件，至二審終結其
    期間推定為2 年10個月（參照各級法院辦案期限實施要點第
    2 點規定民事簡易程序第一審審判案件期限10個月、民事第
    二審審判案件期限2 年）。是聲請人所應供之確實擔保金額
    計以17,029元（計算式：120,207元5%【《2 ＋10／12】＝17,
    029元，元以下四捨五入）為適當。準此，爰酌定如主文所
    示擔保金額准許之。
四、爰依強制執行法第18條第2 項，裁定如主文。
中    華    民    國    111    年     4     月   15   日
                 斗六簡易庭      法  官  温文昌
以上正本係照原本作成。
如不服本裁定，應於裁定送達後10日內，向本院提出抗告狀。
中　　華　　民　　國　　111 　年　　4 　　月　　19　　日
                                 書記官  林雅菁